Asdrúbal Ricardo Blanco Suárez

Teléfono: +5695238547

Correo: blancoasdrubal81@gmail.com

GitHub: asdru-b, LinkedIn: asdrubal-blanco-4535104b

Perfil

Ingeniero de la producción agropecuaria, especialista en maquinaria agrícola y transporte de carga pesada, Trinnie de desarrollo web.

Con mi experiencia puedo desarrollar y ejecutar planes de mantenimiento para todo tipo de maquinaria agrícola y camiones de carga pesada, así como también, elaborar planes de ejecución y control de actividades en el sector agropecuario y empresas de transporte, empleando tecnologías digitales (software y aplicaciones) para un mejor manejo y gestión de los datos generados en cada actividad.

Experiencia

INASUR SPA. Temuco, Chile.

2021 - 2023

Responsabilidades y logros: Mecánico de Tractocamiones.

- > Ejecución de planes de mantenimiento preventivo y correctivo en tractocamiones;
- Diagnóstico computarizado de fallas en los diversos sistemas electrónicos de los camiones.

GLS Tansport. Lima, Perú.

2018 - 2020

Responsabilidades y logros: Mecánico de Tractocamiones.

- Ejecución de planes de mantenimiento preventivo y correctivo en tractocamiones;
- Diagnóstico computarizado de fallas en los diversos sistemas electrónicos de los camiones.

Petróleos de Venezuela PDVSA Agrícola S.A Trujillo, Venezuela.

2011 - 2016

Responsabilidades y logros: Supervisor de mecanización y logística operacional.

- Diseño del plan operativo anual;
- ➤ Diseño y supervisión de ejecución de planes de mantenimiento para maquinaria agrícola, implementos agrícolas y camiones;
- Registro de indicadores, cálculo de productividad y eficiencia del uso de la maquinaria, manejo de datos.

Educación

Eidos, Desarrollo web

HTML, CSS, JavaScript.

Universidad Agraria de la Habana Cuba, Máster en Maquinaria Agrícola

Diseño de implementos agrícolas, mantenimiento de maquinaria agrícola, productividad de la maquinaria.

Universidad Nacional Experimental del Sur del Lago (UNESUR), Venezuela, Ingeniero de la Producción Agropecuaria.

Segundo lugar en puntuación de los egresados en esta promoción.

Habilidades

Habilidades técnicas:

- > Trainnie Programación desarrollo Web (HTML, CSS, JavaScript).
- MS Office.
- Software de diseño Autodesk Inventor;
- Software de diagnóstico automotriz Jaltest.

Habilidades de comunicación:

- Excelente capacidad de comunicación verbal y escrita;
- Escucha activa y habilidades de empatía;
- > Capacidad para traducir conceptos técnicos a un lenguaje comprensible para personas no técnicas.

Habilidades de liderazgo y gestión:

- Capacidad para liderar y motivar equipos;
- > Toma de decisiones efectiva;
- Habilidades de resolución de problemas;
- Gestión del tiempo y organización;
- > Capacidad para delegar tareas y asignar responsabilidades.

Habilidades organizativas:

- Gestión eficiente de proyectos;
- Capacidad para establecer prioridades y cumplir plazos;
- Gestión de documentos;
- > Atención al detalle y capacidad de seguimiento.